臺灣臺南地方法院民事裁定
111年度司繼字第1167號
聲  請  人  林灑津  


上列聲請人聲請對被繼承人盧賢林選任遺產管理人事件，本院裁
定如下：
    主  文
選任許芳瑞律師 (律師證書字號：74臺檢證字第0562號)為被繼
承人盧賢林（男、民國00年00月00日生、身分證統一編號：Z000
000000號，生前最後住所：臺南市○○區○○里○○○00號之2，民國11
0年10月5日死亡）之遺產管理人。
聲請程序費用新臺幣壹仟元由被繼承人盧賢林之遺產負擔。
    理  由
一、按繼承開始時，繼承人之有無不明者，由親屬會議於一個月
    內選定遺產管理人，並將繼承開始及選定遺產管理人之事由
    ，向法院報明；無親屬會議或親屬會議未於前條所定期限內
    選定遺產管理人者，利害關係人或檢察官，得聲請法院選任
    遺產管理人，並由法院依前項規定為公示催告；公示催告期
    限屆滿，無繼承人承認繼承時，其遺產於清償債權，並交付
    遺贈物後，如有剩餘，歸屬國庫，民法第1177條、第1178條
    第2項、第1185條分別定有明文。
二、本件聲請狀意旨略以：被繼承人盧賢林生前向聲請人借款迄
    未償還，聲請人於臺灣高雄地方法院對被繼承人盧賢林提起
    民事返還借款訴訟，知悉被繼承人盧賢林於民國（下同）11
    0年10月5日死亡，其法定繼承人均已拋棄繼承，為繼續進行
    訴訟及確保聲請人權益，爰檢具相關資料，向鈞院聲請為被
    繼承人盧賢林選任遺產管理人等語。
三、經查，聲請人主張之上開事實，業據其提出戶籍謄本、民事
    起訴狀、本院拋棄繼承公告、繼承系統表及被繼承人之稅務
    電子閘門財產所得調件明細表等件為證，堪信為真實；復查
    被繼承人盧賢林之繼承人均已拋棄繼承權，業據本院依職權
    調閱110年度司繼字第3738號、111年度司繼字第12號、111
    年度司繼字第44號、111年度司繼字第184號、111年度司繼
    字第256號拋棄繼承卷宗核閱無誤，又未準用民法第1177條
    規定選定遺產管理人，而聲請人為被繼承人盧賢林之債權人
    ，故聲請人以利害關係人聲請選定被繼承人盧賢林之遺產管
    理人，核與上開規定並無不合，應予准許。
四、再查，關於選任許芳瑞律師為被繼承人盧賢林之遺產管理人
    部份，本院以111年4月12日南院武家秀111年度司繼字第116
    7號函詢許芳瑞律師擔任本件遺產管理人之意願，許芳瑞律
    師於111年4月19日回覆本院願意擔任被繼承人盧賢林之遺產
    管理人且與被繼承人間無親屬或利害關係，有家事陳明狀在
    卷足徵。經本院審酌認許芳瑞律師具有法律專業知識及能力
    ，且與被繼承人盧賢林所遺遺產間無利害關係，若由其擔任
    本事件之遺產管理人，定能秉持其專業倫理擔當此具公益性
    質之職務，並順利達成管理保存及清算遺產之任務。執此，
    本院認為由許芳瑞律師擔任被繼承人盧賢林之遺產管理人，
    應屬妥適，爰裁定如主文。
五、依家事事件法第127條第4項之規定，裁定如主文。
中　　華　　民　　國　　111 　年　　6 　　月　　8 　　日
       家事法庭       司法事務官　黃尹貞
以上正本係照原本作成。
如對本裁定抗告，須於裁定送達後10日內向本院提出抗告狀，並
應繳納抗告費新臺幣1,000元。
中　　華　　民　　國　　111 　年　　6 　　月　　9 　　日
                              書  記  官　洪培綺